【裁判字號】    89,易,596
【裁判日期】    900530
【裁判案由】    恐嚇
【裁判全文】
臺灣宜蘭地方法院刑事判決                          八十九年度易字第五九六號
    公  訴  人  臺灣宜蘭地方法院檢察署檢察官
    被      告  丁○○
    選任辯護人  許國棟
右列被告因恐嚇案件，經檢察官提起公訴（八十九年度偵字第二六五二號），本院判
決如左：
    主  文
丁○○無罪。
    理  由
一、公訴意旨略以：被告丁○○因與丙○○（原名徐雨燦）有土地糾紛，心懷怨恨，
    即於民國八十九年五月二十七日上午十時許，至宜蘭縣冬山鄉○○村○○路三六
    號之一丙○○之住處廣場，以「我要你死的很難看」等語恫嚇丙○○，使丙○○
    心生畏懼，致生危害於其安全。因認被告涉有刑法第三百零五條第一項之恐嚇危
    害安全罪。
二、犯罪事實應依證據認定之，無證據不得推定其犯罪事實。又不證明被告犯罪，應
    諭知無罪判決。刑事訴訟法第一百五十四條、第三百零一條第一項定有明文。又
    告訴人之告訴，係以使被告受刑事訴追為目的，是其陳述是否與事實相符仍應調
    查其理由他證據，以資審認。且認定不利於被告之事實，須依積極證據，苟積極
    證據不足為不利於被告事實之認定時，即應為有利於被告之認定，更不必有何有
    利之證據。最高法院三十年台上字第八一六號、五十二年年度台上字第一三００
    號刑事判例均可資參考。
三、公訴人認被告涉有前述犯行係以：告訴人丙○○之指訴綦詳、目擊證人甲○○、
    乙○○證述屬實為主要論據。而訊據被告固坦承因為要收集告訴人丙○○竊佔其
    土地之證據，曾分別於八十八年間、八十九年間二次至告訴人之上揭土地，而告
    訴人所指訴者伊第二次至上揭丙○○住處去蒐集丙○○竊佔土地之犯罪證據等語
    ，惟堅詞否認有何恐嚇犯行。辯稱：伊僅係至該地照相蒐集證據，欲對丙○○提
    出竊佔罪之告訴，無須對其恐嚇，並於拍照完畢後隨即離去，並未有第三人出現
    在現場，是告訴人所舉出之證人甲○○、乙○○並非當時在場目擊之人，其所為
    證言均與事實不符等語。
四、經查：
（一）告訴人先於警訊時指訴稱：「他（指被告）一開口就用台語罵我，並恐嚇我說
      ，幹你娘、幹你老母，你以為你有錢人就囂張，我讓你怎麼死的都不知道」、
    於中本院審理時卻稱：「當時是八十九年五月二十七日被告到我那裡就破口大
      罵，要我死的很難看，都是用國語說，當時我有說有事好好說‧‧‧」等語，
      是告訴人就被告以使用何種言語為恐嚇犯行，所述已以不一。衡情告訴人若真
      係經人以言語恐嚇，應會對被告使用何種方言出言恐嚇印象深刻才是，是告訴
      人前述所言已屬不一而有瑕疵，則不得以告訴人前述有瑕疵之陳述即為被告論
      罪之依據。
（二）告訴人於本院審理時雖舉出當天在場目擊被告恐嚇犯行有證人甲○○、乙○○
      等人且公訴人並以之為被告論罪之依據。然證人甲○○先於警訊中證稱：「對
      方一見到我們出門查看，就對著我們叫罵‧‧‧當時看他一臉兇像，又兇又大
      聲，我老人家也不敢講話」等語、復於本院審理時證稱：「‧‧‧我有聽到被
      告用台語向徐某說，要他死的很難看‧‧‧」等語，核與告訴人前述所稱被告
      以國語對其恐嚇等語，及證人乙○○所言：「‧‧‧當天我在公司，徐先生打
      電話去給我，徐某只說家裡有事請我過去，我到時有看到甲○○在旁邊，江某
      也說有話好好說不要這樣子」等語，不論就被告所使用之恐嚇語言、或證人甲○○於現場有無勸諭被告以排解糾紛等情，證人甲○○所言均與告訴人及證人
      乙○○所言有所不符並有矛盾，是亦難以證人乙○○、甲○○之互有矛盾證言
      遽採為被告論罪科刑之依據。
（三）參以，證人乙○○於檢察官偵查時證稱：「‧‧‧當時是早上九點五十分左右
      ，丙○○打電話找我，說可能有人找麻煩‧‧‧」然本院審理時卻稱：「‧‧
      ‧我記得當天好像是五月二十七日，他跟我說家裡有事，說的很急我就開車過
      去，電話上沒說什麼‧‧‧」等語，是證人乙○○是否確因告訴人電話聯繫而
      至有至上揭現場，實有疑問。且告訴人於警訊中經警問及當時有無證人目擊時
      僅稱當時被告叫罵及說恐嚇的話有證人江坤成在場可證，唯未提及證人乙○○
      。實足生證人乙○○當時是否在場之懷疑。尤有進者，告訴人於事發後約二月
      始至警局提出告訴，並自承係因被告對其提出竊佔之告訴所以才對被告提出恐
      嚇之告訴等語，更見告訴人對被告提出恐嚇告訴時，必係已有準備而與突發事
      件之立即報案之情形不同，衡情告訴人於有準備提出恐嚇告訴之情形下，竟未
      於警訊當時舉出其友人即證人乙○○當時有在場，直至檢察官偵查時才行提出
      。綜上各情，實足使人有合理懷疑證人乙○○當時確實是否在場及證人乙○○
      證言之可信度，是亦難僅憑證人乙○○缺乏可信保證之證言為被告論罪依據。
五、綜上所述，實難僅憑告訴人前述有瑕疵之指訴或證人甲○○、乙○○與告訴人間
    有矛盾之證述或缺乏可信保證之證言，而遽論被告有公訴人所指之犯行，此外復
    查無其他積極證據，足認被告何公訴人所指之犯行，是被告罪嫌尚有未足，依前
    揭說明，自應為無罪之諭知。
據上論斷，應依刑事訴訟法第三百零一條第一項判決如主文。
中      華      民      國      九十      年       五    月    三十     日
                                    臺灣宜蘭地方法院刑事第二庭
                                        法  官  蔡  仁  昭
右正本證明與原本無異。
如不服本判決，應於判決送達後十日內向本院提出上訴狀( 應附繕本 )
                                        書記官  陳  旺  誠
中      華      民      國      九十      年       六    月      一     日


司法院資訊處製作；財團法人民間司法改革基金會備份。
